臺灣高等法院臺中分院刑事裁定　
110年度聲字第1075號
聲  請  人  臺灣高等檢察署臺中檢察分署檢察官
受  刑  人  陳懷親




上列聲請人因受刑人數罪併罰有二裁判以上，聲請定其應執行之
刑（聲請案號：110 年度執聲字第528 號），本院裁定如下：
    主  文
陳懷親因犯如附表所示各罪所處之刑，應執行有期徒刑貳年貳月
。
    理  由
一、聲請意旨略以：受刑人陳懷親因恐嚇取財等數罪，先後判決
    確定如附表所示，數罪中雖有刑法第50條第1 項但書所列情
    形，惟受刑人已請求檢察官聲請定應執行刑，有臺灣臺中地
    方檢察署民國110 年4 月7 日是否請求定應執行刑調查表足
    稽，應依刑法第50條第2 項、第53條、第51條第5 款規定，
    定其應執行之刑，爰依刑事訴訟法第477 條第1 項聲請裁定
    等語。
二、裁判確定前犯數罪者，併合處罰之，但有刑法第50條第1 項
     但書之情形，經受刑人請求檢察官聲請定應執行刑者，依
    第51條規定定之；又數罪併罰，有二裁判以上者，依刑法第
    51條規定，定其應執行之刑；而數罪併罰，分別宣告其罪之
    刑，宣告多數有期徒刑者，於各刑中之最長期以上，各刑合
    併之刑期以下，定其刑期，但不得逾30年，刑法第50條、第
    53條、第51條第5 款分別定有明文。次按數罪併罰之定應執
    行之刑，係出於刑罰經濟與責罰相當之考量，並非予以犯罪
    行為人或受刑人不當之利益，為一種特別的量刑過程，相較
    於刑法第57條所定科刑時應審酌之事項係對一般犯罪行為之
    裁量，為定應執行刑之宣告，乃對犯罪行為人本身及所犯各
    罪之總檢視，除應考量行為人所犯數罪反應出之人格特性，
    並應權衡審酌行為人之責任與整體刑法目的及相關刑事政策
    ，在量刑權之法律拘束性原則下，依刑法第51條第5 款之規
    定，採限制加重原則，以宣告各刑中之最長期為下限，各刑
    合併之刑期為上限，但最長不得逾30年，資為量刑自由裁量
    權之外部性界限，並應受法秩序理念規範之比例原則、平等
    原則、責罰相當原則、重複評價禁止原則等自由裁量權之內
    部抽象價值要求界限之支配，以使輕重得宜，罰當其責，俾
    符合法律授與裁量權之目的，以區別數罪併罰與單純數罪之
    不同，兼顧刑罰衡平原則（最高法院100 年度台抗字第440 
    號裁定意旨參照）。
三、經查，受刑人所犯如附表所示恐嚇取財等數罪，各處如附表
    所示之刑，均經確定在案；其中附表編號1 至3 所示各罪（
    共3 罪），曾經臺灣新竹地方法院以109 年度聲字第1060號
    裁定，定其應執行刑為有期徒刑9 月，並諭知易科罰金之折
    算標準確定；附表編號4 至7 所示各罪，曾經臺灣臺中地方
    法院以109 年度易字第242 號判決判處罪刑（共4 罪），定
    應執行有期徒刑1 年10月，受刑人提起上訴後，經本院以10
    9  年度上易字第1175號判決駁回上訴確定；有各該判決書
    、裁定及臺灣高等法院被告前案紀錄表在卷可稽。而受刑人
    所犯如附表編號1 至3 所示之罪，為得易科罰金、得易服社
    會勞動之罪；另所犯如附表編號4 至7 所示之罪，為不得易
    科罰金、不得易服社會勞動之罪，然受刑人就如附表所示各
    罪已請求檢察官聲請定應執行刑，有受刑人110 年4 月7 日
    「刑法第50條第1 項但書案件是否請求定應執行刑調查表」
    在卷可稽，依刑法第50條第2 項規定，本件檢察官聲請定應
    執行刑之程序合法。爰審酌受刑人所犯如附表所示各罪之犯
    罪態樣、時間間隔(編號4-7之係於密接時間所犯）、侵害法
    益（編號4-7之被害人同一），所侵害者多為財產法益，並
    非侵害不可代替或不可回復性之個人法益（參刑事案件量刑
    及定執行刑參考要點第24、25點）、各罪依其犯罪情節所量
    定之刑，及前揭所述之比例原則、責罰相當原則等自由裁量
    權之內部性界限等情，合併定其應執行之刑如主文所示。四
    、據上論斷，應依刑事訴訟法第477 條第1 項，刑法第50條
    第2 項、第53條、第51條第5 款，裁定如主文。
中　　華　　民　　國　　110 　年　　4 　　月　　30　　日
            刑事第十庭     審判長法　官   陳  宏  卿
                                 法　官   簡  芳  潔
                                 法　官   林  美  玲
以上正本證明與原本無異。
不得抗告。
                                 書記官   張  惠  彥
　
中　　華　　民　　國　　110 　年　　4 　　月　　30　　日
附表：受刑人陳懷親定應執行刑案件一覽表     編      號  1 2 3 罪      名  竊盜 毒品危害防制條例 侵占 宣  告  刑  有期徒刑3月 有期徒刑3月 有期徒刑5月 犯 罪 日 期  107年5月31日 108年3月16日 107年11月17日至同年月18日 偵 查 機 關 年 度 案 號  新竹地檢107年度偵緝字第858號 新竹地檢108年度毒偵字第720號 新竹地檢108年度偵字第2319號  最後 事實審 法  院 新竹地院 新竹地院 新竹地院  案  號 108年度竹東簡字第16號 108年度竹簡字第 1118號 108年度竹簡字第 559號  判  決 日  期 108年1月22日 108年12月2日 108年8月21日  確定 判決 法  院 新竹地院 新竹地院 新竹地院  案  號 108年度竹東簡字第16號 108年度竹簡字第 1118號 108年度竹簡字第 559號  判決確定日期 108年4月15日 109年3月11日 109年4月1日 是否為得易科罰金、易服社會勞動之案件  得易科罰金 得易服社會勞動 得易科罰金 得易服社會勞動 得易科罰金 得易服社會勞動 備       註  新竹地檢108年度 執字第2660號 新竹地檢109年度 執字第1494號 (109年度執緝字第652號） 新竹地檢109年度 執字第1743號 (109年度執緝字第653號）   編號1至3曾定應執行有期徒刑9月（新竹地檢109年執更字第1288 號）   

     編      號  4 5 6 罪      名  恐嚇取財 詐欺 詐欺 宣  告  刑  有期徒刑8月 有期徒刑7月 有期徒刑8月 犯 罪 日 期  106年10月10日 (聲請書誤為9日) 106年10月10日 106年10月11日 (聲請書誤為12日) 偵 查 機 關 年 度 案 號  臺中地檢108年度偵緝字第1389號 臺中地檢108年度偵緝字第1389號 臺中地檢108年度偵緝字第1389號  最後 事實審 法  院 中高分院 中高分院 中高分院  案  號 109年度上易字第 1175號 109年度上易字第 1175號 109年度上易字第 1175號  判  決 日  期 109年12月24日 109年12月24日 109年12月24日  確定 判決 法  院 中高分院 中高分院 中高分院  案  號 109年度上易字第 1175號 109年度上易字第 1175號 109年度上易字第 1175號  判決確定日期 109年12月24日 109年12月24日 109年12月24日 是否為得易科罰金、易服社會勞動之案件  不得易科罰金 不得易服社會勞動 不得易科罰金 不得易服社會勞動 不得易科罰金 不得易服社會勞動 備       註  臺中地檢110年度執字第2640號 臺中地檢110年度執字第2640號 臺中地檢110年度執字第2640號   編號4至7曾定應執行有期徒刑1年10月   


編      號  7 本欄空白 本欄空白 罪      名  恐嚇取財   宣  告  刑  有期徒刑10月   犯 罪 日 期  106年10月14日   偵 查 機 關 年 度 案 號  臺中地檢108年度偵緝字第1389號    最後 事實審 法  院 中高分院    案  號 109年度上易字第 1175號    判  決 日  期 109年12月24日    確定 判決 法  院 中高分院    案  號 109年度上易字第 1175號    判決確定日期 109年12月24日   是否為得易科罰金、易服社會勞動之案件  不得易科罰金 不得易服社會勞動   備       註  臺中地檢110年度 執字第2640號     編號4至7曾定應執行有期徒刑1年10月